臺灣高等法院民事裁定　　　　　　　　　98年度上字第1015號
聲請人即
被上訴人即　　力瑋實業股份有限公司
附帶上訴人
　　　　　　　　　　　　　105號7樓
法定代理人　　鄭鴻傑
訴訟代理人　　黃宗哲律師
　　　　　　　尤英夫律師
　　　　　　　胡智忠律師
上訴人即　　　立兆股份有限公司
附帶被上訴人
　　　　　　　　　　　　　63號
法定代理人　　楊士聖
訴訟代理人　　許淑霞
　　　　　　　程玟玟
訴訟代理人　　洪文浚律師
上列當事人間請求履行契約等事件，被上訴人即附帶上訴人聲請
補充判決，本院裁定如下：
    主      文
聲請駁回。
聲請訴訟費用由聲請人負擔。
    理      由
一、本件依聲請人於100年5月12日民事聲請補充判決狀第2點記
    載：「查，鈞院核定附帶上訴人於第二審之上訴利益為50萬
    元，…」等語，足見其僅就附帶上訴部分聲請補充判決，故
    本院僅就此部分審酌聲請人之聲請有無理由，合先敘明。
二、按「下列各款之判決，法院應依職權宣告假執行：…五、所
    命給付之金額或價額未逾新台幣50萬元之判決。計算前項第
    五款價額，準用關於計算訴訟標的價額之規定」、「法院應
    依職權宣告假執行而未為宣告，或忽視假執行或免為假執行
    之聲請者，準用第233條之規定」，民事訴訟法第389條第1
    項第5款、第2項、第394條固分別定有明文；而同法第233條
    第1項係規定：「訴訟標的之一部或訴訟費用有脫漏者，法
    院應依聲請或依職權以判決補充之」。
三、本件聲請人以其於第二審附帶上訴之上訴利益為新台幣（下
    同）50萬元，如本件判決尚未確定，則本院應依職權宣告假
    執行，故其願供擔保，請求本院准予假執行，並援引民事訴
    訟法第394條規定，向本院聲請補充判決云云。
四、經查：
    (一)本件聲請人即被上訴人、附帶上訴人力瑋實業股份有限公
      司（下稱力瑋公司）對上訴人即附帶被上訴人立兆股份有
      限公司（下稱立兆公司）附帶上訴之範圍為其請求立兆公
      司給付前經原審判決敗訴之買賣價金中50萬元本息；以及
      請求立兆公司自96年5月11日起至清償日止，每日應給付2
      4萬8,000元懲罰性違約金等兩部分（見本院判決書第5頁
      ）。因力瑋公司之附帶上訴係就原審判決其敗訴之買賣價
      金中50萬元本息附帶請求高達3,422萬4,000元之違約金〈
      因力瑋公司係請求自96年5月11日起至清償日（96年9月25
      日）止，共計138日，每日以24萬8,000元計算，總額為
      3,422萬4,000元（計算式：24萬8,000元×138日=3,422萬
      4,000元）〉，係以一訴附帶請求違約金，故依民事訴訟
      法第77條之2第2項規定，僅以上開50萬元買賣價金計算聲
      請人附帶上訴應徵收之裁判費為8,100元，至其請求立兆
      公司給付違約金部分，則不併算其價額。
    (二)嗣本院就力瑋公司附帶上訴部分，判決立兆公司應再自96
      年5月11日起至清償日止，按日給付力瑋公司2萬4,800元
      之違約金（見主文第3項）。因力瑋公司係於96年9月25日
      向台灣板橋地方法院提存所領取立兆公司前所提存之2,53
      0萬元，有立兆公司提出力瑋公司致原審共同被告上海商
      業儲蓄銀行民生分行之信件及「力瑋與立兆應收應付明細
      表」影本各1份附卷可稽（見本院卷1第35頁至第36頁），
      故96年9月25日即為清償日。從而，自96年5月11日起至96
      年9月25日止，共計138日，每日以2萬4,800元計算結果，
      總額為342萬2,400元（計算式：2萬4,800元×138日=342
      萬2,400元）。即力瑋公司勝訴金額為342萬2,400元、敗
      訴金額為3,130萬1,600元〈計算式：（3,422萬4,000元-
      342萬2,400元）+50萬元= 3,130萬1,600元〉。
    (三)就力瑋公司附帶上訴勝訴部分，本院應否依職權宣告假執
      行？
      (1)因就力瑋公司附帶上訴部分，本院係判決其請求立兆公
        司應再給付買賣價金50萬元部分敗訴；至其請求立兆公
        司應再給付違約金部分，雖經本院判決立兆公司應再給
        付其342萬2,400元，而駁回其餘之附帶上訴。惟因力瑋
        公司就上開請求買賣價金50萬元部分係敗訴，即不生法
        院應依職權宣告假執行之問題。
      (2)至其請求立兆公司給付違約金部分，雖於計算訴訟標的
        價額時，依民事訴訟法第77條之2第2項規定，不併算其
        價額，惟因民事訴訟法第389條第1項第5款規定法院對
        於「所命給付之金額或價額未逾50萬元之判決」應依職
        權宣告假執行，其立法目的在於因上開金額或價額甚低
        ，縱經上級法院廢棄改判，於當事人之利益亦無重大影
        響。而本院前開判命立兆公司應再給付力瑋公司之違約
        金高達342萬2,400元，已逾50萬元；且揆諸民事訴訟法
        第389條第1項第5款之立法目的，本院就此部分，亦不
        得依職權宣告假執行。
    (四)就力瑋公司附帶上訴敗訴部分，得否上訴第三審？
      (1)按對於財產權訴訟之第二審判決，如因上訴所得受之利
        益，不逾100萬元（司法院於91年1月20日以院台廳民一
        字第03075號函提高為150萬元）者，不得上訴；計算上
        訴利益，準用關於計算訴訟標的價額之規定，民事訴訟
        法第466條第1項、第4項分別定有明文。
      (2)因力瑋公司就附帶上訴部分，上訴所得之利益，僅為經
        本院判決其敗訴之買賣價金50萬元，尚未逾150萬元，
        故不得上訴第三審（有關本院判決末記載「力瑋實業股
        份有限公司如不服本判決，應於收受送達後20日內向本
        院提出上訴書狀」之曉示文字記載錯誤部分，另由書記
        官以處分書更正）。
    (五)綜上，揆諸前開說明，本件並無應依職權宣告假執行而未
      為宣告之情形，故聲請人依民事訴訟法第394條規定，聲
      請本院補充判決，為無理由，應予駁回。又聲請人就其附
      帶上訴部分，於本院審理時，亦未聲請願供擔保，請准宣
      告假執行（見本院卷2第43頁至第44頁書狀、第90頁反面
      筆錄），故其於民事聲請補充判決狀第3點記載：「是以
      ，附帶上訴人願供擔保請求鈞院准予假執行，並援引民事
      訴訟法第394條規定，向鈞院聲請補充判決」乙節，亦無
      理由，應併予駁回，附此敘明。
五、爰依民事訴訟法第233條第5項、第95條、第78條，裁定如主
    文。
中    華    民    國   100    年    9     月    5     日
                  民事第十六庭
                        審判長法  官  王聖惠
                              法  官  呂淑玲
                              法  官  邱瑞祥
正本係照原本作成。
如不服本裁定，應於收受送達後10日內向本院提出抗告狀，並應
繳納抗告費新台幣１千元。
中    華    民    國   100    年    9     月    7     日
                              書記官  明祖星